【裁判字號】    92,上易,518
【裁判日期】    921014
【裁判案由】    返還房屋
【裁判全文】
臺灣高等法院民事判決  九十二年度上易字第五一八號
    上  訴    人  甲○○
    兼訴訟代理人  乙○○
    被  上 訴 人  朋成股份有限公司
    法  定代理人  鄭自忠
    訴  訟代理人  林庚原律師
右當事人間請求返還房屋事件，上訴人對於中華民國九十一年十二月六日臺灣臺北地
方法院八十九年度訴字第五三六四第一審判決，提起上訴，請求就假執行部分，先為
辯論，本院於中華民國九十二年十月七日言詞辯論終結，判決如左：
    主      文
上訴駁回。
原判決第一項及第二項所命給付，上訴人如於假執行程序實施前分別以新台幣柒拾捌
萬元及陸拾陸萬元為被上訴人預供擔保，得免為假執行。
    事      實
甲、上訴人方面：
一、聲明：
  (一)原判決關於假執行部分廢棄。
  (二)右應廢棄部分，被上訴人在第一審假執行之聲請駁回。
  (三)若受不利判決時，願供擔保，求為准免假執行。
二、陳述：
  上訴人於原審辯論期日未獲合法送達傳票，致無法到庭辯論，而受不利益判決，上
  訴人上訴為有理由，原審准被上訴人假執行之聲請，上訴人恐受不能回復之損害，
  爰請求如聲明之事項。
乙、被上訴人方面：
一、聲明：如主文第一項所示。
二、陳述：
  上訴人於原審未提出願供擔保免為假執行之主張，於訴訟程序進行至二審時，方為
  提出，係已違反民事訴訟法第四百四十七條當事人不得於第二審提出新的攻擊及防
  禦方法之規定，上訴人就此部分上訴，顯與法不合。
    理      由
一、按關於財產權之訴訟，原告陳明在執行前可供擔保，而聲請宣告假執行者，雖無
    不為執行恐受難於抵償或難於計算之損害之釋明，法院仍應定相當之擔保額宣告
    供擔保後得為假執行，民事訴訟法第三百九十條第二項定有明文。本件被上訴人
    請求上訴人返還坐落於臺北市○○區○○段一小段五二一、五二一之一、五二四
    地號土地上門牌號碼為台北市○○○路○段三○三巷一八之一號四樓（如原判決
    附圖所示斜線部分面積一○三點一平方公尺）之房屋，並給付新台幣陸拾伍萬肆
    仟捌佰捌拾陸元，及自民國九十一年十二月一日起至返還房屋之日止，按月給付
    被上訴人新台幣壹萬捌仟貳佰貳拾伍元部分，既經陳明供擔保聲請宣告假執行，
    原審酌定金額命供擔保後，為假執行之宣告，即無不合。上訴人就假執行部分之
    上訴，非有理由。惟上訴人陳明願供擔保，請求免為假執行，核予民事訴訟法第
    四百六十三條、第三百九十二條規定並無不合，爰酌定如主文所示之擔保金額，
    予以准許。
二、據上，本件上訴為無理由，判決如主文。
中      華      民      國    九十二    年      十      月     十四     日
                              民事第十庭
                                  審判長法  官  林  敬  修
                                        法  官  黃  騰  耀
                                        法  官  劉  勝  吉
正本係照原本作成。
不得上訴。
中      華      民      國    九十二    年      十      月      十七    日
                                        書記官  李  翠  齡


司法院資訊處製作；財團法人民間司法改革基金會備份。
